臺灣高等法院臺中分院刑事判決       100年度上訴字第1386號
上  訴  人
即  被  告  陳萬利
上列上訴人因毒品危害防制條例案件，不服臺灣臺中地方法院
100年度訴字第1312號中華民國100年5月31日第一審判決（起訴
案號：臺灣臺中地方法院檢察署100年度毒偵字第1201號），提
起上訴，本院判決如下：
    主  文
上訴駁回。
    理  由
一、按依刑事訴訟法第350條、第361條、第362條、第367條規定
    ，不服地方法院之第一審判決而上訴者，須提出上訴書狀，
    並應敘述具體理由，為上訴必備之程式；其所提出之書狀未
    敘述上訴理由，或僅曾以言詞陳述上訴理由者，均應於上訴
    期間屆滿後20日內補提理由書於第一審法院。第一審法院經
    形式審查，認逾期未補提上訴理由者，應定期間先命補正；
    逾期未補正者，為上訴不合法律上之程式，應以裁定駁回。
    倘已提出上訴理由，但所提非屬具體理由者，或已上訴但未
    提上訴理由，經審判長定期間補正仍未補正者，則應由第二
    審法院以上訴不合法律上之程式，判決駁回。而所謂具體理
    由，必係依據卷內既有訴訟資料或提出新事證，指摘或表明
    第一審判決有何採證認事、用法或量刑等足以影響判決本旨
    之不當或違法，而構成應予撤銷之具體事由，始克當之（例
    如：依憑證據法則具體指出所採證據何以不具證據能力，或
    依憑卷證資料，明確指出所為證據證明力之判斷如何違背經
    驗、論理法則）；倘僅泛言原判決認定事實錯誤、違背法令
    、量刑失之過重或輕縱，而未依上揭意旨指出具體事由，或
    形式上雖已指出具體事由，然該事由縱使屬實，亦不足以認
    為原判決有何不當或違法者（例如：對不具有調查必要性之
    證據，法院未依聲請調查亦未說明理由，或援用證據不當，
    但除去該證據仍應為同一事實之認定），皆難謂係具體理由
    ，俾與第二審上訴制度旨在請求第二審法院撤銷、變更第一
    審不當或違法之判決，以實現個案救濟之立法目的相契合，
    並節制濫行上訴（最高法院97年度台上字第892號刑事判決
    意旨參照）。
二、本件上訴人即被告陳萬利（以下簡稱被告）於民國100年6月
    15日，具狀向原審法院提出上訴，核其記載之上訴理由略為
    ：(一)警方採集被告知送易，竟送詮昕科技股份有限公司檢驗
    ，該公司之設備、專業或其公信力、公正性、客觀性當有所
    置疑。(二)被告於100年1月25日9時許，在租屋處前為警盤查
    ，身上未被查出毒品，亦無施打毒品器具，而係被告主動向
    警方自首當日有施打毒品海洛因乙次，此部分符合自首條件
    ，原審對被告當減輕或免除其刑，始為適法云云。
三、本院查：
(一)、被告因不服上開臺灣臺中地方法院之第一審判決，而於前述
    時間具狀敘明理由向原審法院提起上訴，則依刑事訴訟法第
    361條第2項之規定、該條項立法修正理由及上開最高法院判
    決意旨，被告倘已提出上訴理由，但所提非屬具體理由者，
    即應由第二審法院以上訴不合法律上之程式，以判決駁回之
    ；且上訴理由之具體與否係屬第二審法院審查範圍，不在命
    補正之列（參見法院辦理刑事訴訟案件應行注意事項第162
    點）。
(二)、經核上開被告所提之上訴理由，要非屬所謂之具體理由（即
    必須依據卷內既有訴訟資料或提出新事證，具體指摘或表明
    第一審判決有何採證認事、用法或量刑等足以影響判決本旨
    之不當或違法，而構成應予撤銷之具體事由，始克當之【例
    如：依憑證據法則具體指出所採證據何以不具證據能力，或
    依憑卷證資料，明確指出所為證據證明力之判斷如何違背經
    驗、論理法則】，最高法院97年度臺上字第892號判決意旨
    參見）。而且，被告在原審100年5月19日準備程序、簡式審
    判程序，本即為全部認罪之陳述，復表明無證據調查（見原
    審卷第14頁背面、18至19頁），有原審準備程序、審判筆錄
    可稽。
(三)、被告雖以前開理由，指摘原審判決不當，然被告所犯如原審
    判決書所認定之犯罪事實（見原審判決書第1頁犯罪事實欄
    所載），業經原審依憑卷內證據，敘明認定事實及得心證之
    理由（詳見原審判決書第1至3頁所載）。至於，被告楊德輝
    上訴理由提及：被查獲當天，伊係主動向警方自首施打毒品
    云云。按刑法第62條所謂自首，係以對於未發覺之罪，向該
    管公務員自承犯罪而受裁判為要件。查，本案係臺中市政府
    警察局清水分局巡佐陳俊佑、警員陳錡鈺於100年1月25日11
    時30分許，在臺中市○○區○○里○○○路833巷17號前，
    盤查1名形跡可疑之男子陳萬利，目視其雙手手背有針孔注
    射痕跡，警方初步口頭詢問陳男時，陳男處動向警方坦承於
    100年1月25日有施用毒品海洛因，並願隨警方返所（按：清
    水分局明秀派出所）並主動提供其親自排放之尿液供警送驗
    各節，有警員陳錡鈺職務報告書一紙在卷足參（見警詢卷第
    1頁）。是以，警方於詢問被告之前，業已盤查被告，並自
    被告雙手手背有針孔注射痕跡之跡證，已有確切之根據，而
    得合理懷疑被告涉犯本案施用毒品犯行之犯罪嫌疑，被告顯
    無自首之情形。故被告此部分上訴理由，亦非本於案內具體
    之卷證資料，或提出其他新事證，以指摘或表明第一審判決
    有何採證認事、用法或量刑等足以影響判決本旨之不當或違
    法，而可構成應予撤銷之具體事由。
四、綜上所述，本院依形式上觀察，認原審判決認事用法並無違
    法或不當之處，量刑亦屬妥適，被告之上訴理由，均非本於
    案內具體之卷證資料，或提出其他新事證，以指摘或表明第
    一審判決有何採證認事、用法或量刑等足以影響判決本旨之
    不當或違法，而可構成應予撤銷之具體事由，即非前開說明
    所謂之具體理由，則揆諸前開最高法院判決之意旨，及依「
    程序優先於實體」之刑事訴訟法原則，本件上訴即不合法定
    上訴程式，而應予駁回，並不經言詞辯論為之。
據上論斷，應依刑事訴訟法第367條前段、第372條，判決如主文
。
中    華    民    國   100    年    7     月    11    日
            刑事第九庭    審判長法  官  江  德  千
                                法  官  賴  妙  雲
                                法  官  陳  宏  卿
以上正本證明與原本無異。
如不服本判決應於收受送達後10日內向本院提出上訴書狀，其未
敘述上訴之理由者，並得於提起上訴後10日內向本院補提理由書
（均須按他造當事人之人數附繕本）「切勿逕送上級法院」。

                                書記官  林  振  甫
中    華    民    國   100    年    7     月    11    日